臺灣嘉義地方法院民事裁定
110年度朴簡調字第220號
聲  請  人  中國信託商業銀行股份有限公司


法定代理人  利明献  


上列聲請人與相對人李慶宏等間聲請調解事件，本院裁定如下：
    主  文
聲請駁回。
聲請程序費用由聲請人負擔。
    理  由
一、按法院認調解之聲請，依法律關係之性質，當事人之狀況或
    其他情事可認為不能調解或顯無調解必要或調解顯無成立之
    望者，得逕以裁定駁回之，民事訴訟法第406條第1項第1款
    定有明文規定。又調解成立者，依民事訴訟法第416條第1項
    ，第380條第1項規定，與確定判決有同一之效力。惟判決為
    法院對於訴訟事件所為之公法的意思表示，調解或和解，為
    當事人就訴訟上之爭執互相讓步而成立之合意，其本質並非
    相同。故形成判決所生之形成力，無由當事人以調解或和解
    之方式代之（最高法院58年台上字第1502號裁判意旨參照）
    。因此，如聲請調解之爭議法律關係係屬於形成訴訟之性質
    ，應認不能調解。
二、聲請調解意旨略以：
（一）相對人李慶宏向聲請人請領現金卡及信用卡使用，詎料相
      對人李慶宏未依約繳款，經聲請人迭次催討仍置之不理，
      業經聲請人對相對人李慶宏取得執行名義在案，相對人李
      慶宏應清償聲請人新臺幣110,354元及利息。而坐落嘉義
      縣○○鎮○○段000地號土地（下稱系爭不動產）為被繼承人
      李金水所有，嗣李金水死亡後，系爭不動產應由其全體繼
      承人共同繼承，惟經聲請人查詢，相對人李慶宏卻未辦理
      拋棄繼承，系爭不動產卻於民國108年8月5日以分割繼承
      為登記原因，逕為移轉登記予相對人李＊＊，致聲請人無法
      聲請強制執行系爭不動產。
（二）又相對人李慶宏於108年8月5日前，已有積欠聲請人債務
      尚未清償之情形。相對人李慶宏明知積欠聲請人款項未清
      償，應辦卻未辦理繼承登記，反將系爭不動產以分割繼承
      為原因辦理所有權移轉登記予相對人李＊＊，意圖利用移轉
      系爭不動產所有權方式逃避債務，致聲請人不能就系爭不
      動產追償之可能，為保障聲請人債權，相對人李＊＊應就系
      爭不動產於108年8月5日經嘉義縣朴子地政事務所以分割
      繼承為原因之所有權移轉登記塗銷，如相對人同意可由聲
      請人代為辦理，為此聲請調解等語。
三、經查，聲請人主張相對人所為就系爭不動產以分割繼承為原
    因辦理所有權移轉登記，為有害聲請人債權之行為，請求塗
    銷所有權移轉登記，其表明為調解標的之法律關係及爭議之
    情形，當事人須以訴訟形式撤銷該有爭議之法律行為，由法
    院以形成判決決斷之，無從由兩造以調解方式互相讓步解決
    紛爭。是以，本件聲請調解之爭議法律關係，性質屬不能調
    解，應予駁回。
四、依民事訴訟法第406條第1項第1款、第95條、第78條裁定如
    主文。 
中　　華　　民　　國　　110 　年　　12　　月　　 9　　日
                  臺灣嘉義地方法院朴子簡易庭
                                  法　官　陳寶貴
以上為正本係照原本作成。
本裁定不得聲明不服。
中　　華　　民　　國　　110 　年　　12　　月　　9 　　日
                                  書記官  江靜盈